臺灣高雄地方法院刑事判決
111年度交簡上字第13號
上  訴  人  
即  被  告  蘇國和



上列上訴人即被告因過失傷害案件，不服本院高雄簡易庭民國11
0年11月30日110年度交簡字第1970號第一審刑事簡易判決（聲請
簡易判決處刑案號：110年度偵字11454號），提起上訴，本院管
轄之第二審合議庭，判決如下：
    主  文
上訴駁回。
蘇國和緩刑貳年。
    事實及理由
一、本案經本院審理結果，認第一審刑事簡易判決（下稱原審判
    決）之認事用法及量刑均無不當，應予維持。爰依刑事訴訟
    法第455條之1第3項準用同法第373條之規定，就本判決之事
    實、證據及理由，除證據部分應補充：㈠上訴人即被告蘇國
    和（下稱被告）於本院審理中所為之自白（見本院111年度
    交簡上字第13號卷【下稱交簡上卷】第49頁、第71頁、第76
    頁）；㈡本院111年度雄司附民移調字第151號調解筆錄（見
    交簡上卷第43至44頁）；㈢刑事陳述意見狀（見交簡上卷第4
    1頁）；㈣本院公務電話紀錄單（見交簡上卷第65頁）；㈤華
    南產物保險公司總公司電匯付款明細（見交簡上卷第81頁）
    外，其餘均引用第一審判決書之記載（如附件）。
二、證據能力部分：
    本判決下開所引用具有傳聞證據性質之證據資料，經檢察官
    及被告於本院行審理程序時，均表示同意作為證據（見交簡
    上卷第49至51頁），本院審酌該等證據作成之情況，既無違
    法取得情事，復無證明力明顯過低等情形，認以之作為證據
    應屬適當，依刑事訴訟法第159條之5第1項規定，均有證據
    能力。又本判決後述所引用之非供述證據部分，與本案均有
    關聯性，且查無違反法定程序取得之情，依刑事訴訟法第15
    8條之4規定反面解釋，亦具證據能力。
三、被告上訴意旨略以：被告已與告訴人趙韻凌調解成立，請求
    從輕量刑等語（見交簡上卷第69頁）。
四、按量刑輕重，係屬事實審法院得依職權自由裁量之事項，苟
    已斟酌刑法第57條各款所列情狀而未逾越法定刑度，不得遽
    指為違法（最高法院72年度台上字第6696號判決意旨參照）
    。復按在同一犯罪事實與情節，如別無其他加重或減輕之原
    因，下級審法院量定之刑，亦無過重或失輕之不當情形，則
    上級審法院對下級審法院之職權行使，原則上應予尊重（最
    高法院85年度台上字第2446號判決意旨參照）。
五、原審判決認被告係犯刑法第284條前段之過失致人受傷罪事
    證明確，據以論罪科刑，並審酌被告騎車時本應注意道路交
    通安全規則相關規定，以維行車安全，然因過失致告訴人受
    有如聲請簡易判決處刑書犯罪事實欄所載傷害結果，侵害他
    人身體法益，造成告訴人身體及精神上之痛苦，復考量被告
    與告訴人曾試行和解，惟雙方就賠償金額無法達成共識，致
    調解不成立，迄原審判決時尚未賠償告訴人之損害，此有本
    院刑事調解案件簡要紀錄表附卷可參，惟念被告犯後始終坦
    承犯行，兼衡被告違反注意義務之輕率情節、本件告訴人之
    傷勢程度、暨被告警詢中自陳之智識程度、家庭經濟狀況、
    無前科紀錄之素行等一切情狀，於法定刑度內量處被告拘役
    50日，並諭知易科罰金之折算標準。本院認原審判決認事用
    法並無違誤，至於被告雖提起本件上訴，然迄至原審判決時
    被告確實尚未與告訴人調解成立，並賠償告訴人之損失一節
    ，業經原審判決於其量刑事由載明，是原審判決已斟酌刑法
    第57條各款所列情狀，且未逾越法定刑度，所為量刑並無不
    當。被告上訴意旨亦未指摘原判決有何違法不當之處，其上
    訴為無理由，應予駁回。
六、末查，被告未曾因故意犯罪受有期徒刑以上刑之宣告，有臺
    灣高等法院被告前案紀錄表在卷可按。本院考量被告於本院
    第二審審理中已與告訴人調解成立，並已全額給付完畢，有
    本院111年度雄司附民移調字第151號調解筆錄（見交簡上卷
    第43至44頁）、本院公務電話紀錄單（見交簡上卷第65頁）
    、華南產物保險公司總公司電匯付款明細（見交簡上卷第81
    頁）等附卷足憑，告訴人亦於本院第二審審理中表示同意給
    予被告緩刑之機會等情，有刑事陳述意見狀（見交簡上卷第
    41頁）及本院公務電話紀錄單（見交簡上卷第65頁）在卷可
    憑，足認被告具有悔意，並已彌補告訴人之損害，堪信被告
    經此偵、審程序及罪刑之宣告，當知所警惕，信無再犯之虞
    。本院認原審判決對被告所宣告之刑，以暫不執行為適當，
    爰依刑法第74條第1項第1款之規定，予以宣告緩刑2 年，以
    啟自新。
據上論斷，應依刑事訴訟法第455條之1第1項、第3項、第368 條
、第373條、第364條，判決如主文。
本案經檢察官張志杰聲請簡易判決處刑，檢察官郭麗娟到庭執行
職務。
中    華    民    國   111    年    3     月    28    日
                  事第十庭    審判長  法  官  曾鈴媖
　
                                      法  官  蔣文萱
　
                                      法  官  吳俞玲
以上正本證明與原本無異。
不得上訴。
中    華    民    國   111    年    3     月    28    日
                                      書記官  張傑琦
【附件：本院110年度交簡字第1970號刑事簡易判決1份】